【裁判字號】    97,重抗,31
【裁判日期】    971229
【裁判案由】    聲明異議
【裁判全文】
臺灣高等法院臺南分院民事裁定  97年度重抗字第31號
抗  告  人  中華聯合半導體設備製造股份有限公司
法定代理人  甲○○
代  理  人  丙○○
            楊崇伸
上抗告人因與相對人乙○○等間給付票款強制執行事件，對於中
華民國九十七年五月二十六日臺灣臺南地方法院所為裁定（九十
六年度執字第六三五六五號），提起抗告，本院裁定如下：
      主      文
抗告駁回。
抗告程序費用新台幣壹仟元由抗告人負擔。
      理      由
一、抗告意旨略以：渠所有坐落台南縣新市鄉○○○路一號廠房
    於興建時，對於廠房內之室內消防栓設備及泡沫滅火設備等
    設施之施作，與執行法院查封之灑水系統設備（下稱灑水設
    備）均共用同一管線、水源，且該等設施運作所需之必要水
    源動力設備，亦需與該查封之灑水設備配合，方能運作無虞
    而確實達到防災目的，則執行法院所查封之灑水設備，對於
    渠廠房之消防安全維護自有其必要性。台南縣消防局雖函覆
    系爭灑水設備不屬於消防安全檢查範圍，惟仍不得逕予推論
    系爭查封灑水系統，即非依法令應設置之安全避難設備，而
    得由債權人申請扣押拍賣。原裁定未審酌及此，所為裁定即
    有違誤，爰提起本件抗告，求為廢棄原裁定等語。
二、按附於建築物或其他工作物，而為防止災害或確保安全，依
    法令規定應設備之機械或器具、避難器具及其他物品，不得
    查封，強制執行法第五十三條第一項第七款定有明文；惟法
    文限制上開器具、物品等動產不得查封者，係為避免因防災
    設備單獨查封執行結果，將致欠缺防災設備而危及建築物或
    工作物之安全。是以執行債務人所有動產是否屬於不得查封
    之器具或物品，仍應視其是否屬於建築物依法令規定應設備
    之防災器具或物品定之。
三、查：
（一）相對人即執行債權人乙○○執台南地院新市簡易庭九十六
      年度新簡字第三四０號民事確定判決為執行名義，聲請對
      於抗告人即執行債務人所有財產為強制執行，經台南地院
      以九十六年度執字第六三五六五號受理後，定期於九十六
      年十月五日查封抗告人所有坐落台南縣新市鄉○○○路一
      號廠房內，包括消防灑水系統設備在內之動產（下稱系爭
      灑水設備）等情，此有上開民事判決、查封筆錄附於原法
      院九十六年度執字第六三五六五號執行卷第三頁、第四
      頁、第四四頁至第四七頁可稽。
（二）其次，系爭灑水設備並非消防地方主管機關依消防法第十
      條規定，於審查供公眾使用建築物之消防安全設備圖說時
      ，應審查之範圍者，有台南縣消防局九十七年二月二十一
      日南縣消預字第０九七０００二三六０號函在卷（參見上
      揭執行卷第三二頁）可按。系爭灑水設備既非消防地方
      主管機關在主管建築機關許可開工前，應審查之消防安全
      設備，堪認並非強制執行法第五十三條第一項第七款規定
      ，不得查封之防災器具或物品等動產。
（三）再者，相對人即執行債權人乙○○另執台南地院台南簡易
      庭九十六年度票字第一六三五號確定之民事裁定為執行名
      義，聲請就抗告人所有財產為強制執行，經台南地院另案
      以九十六年度執字第二二七五七號受理後，因法務部行政
      執行署台南行政執行處受理九十五年度營所稅執特字第一
      ０三二三八號行政執行事件，已就抗告人所有坐落台南縣
      善化鎮○○段七八建號，門牌號碼：台南縣新市鄉○○○
      路一號之建物查封在案，嗣已清償完畢，而由該處將上開
      查封之不動產建物移送台南地院九十六年度執字第二二七
      五七號執行案件繼續執行。其後上揭九十六年度執字第六
      三五六五號執行事件則併入執行，而由台南地院以九十六
      年度執字第二二七五七號執行事件，就抗告人所有上開廠
      房不動產及廠房內包括系爭灑水設備之動產合併拍賣等情
      ，並經本院依職權調取台南地院九十六年度執字第二二七
      五七號執行卷核閱無誤（台南行政執行處九十六年六月二
      十六日南執禮九五年營所稅執特字第一０三二三八號函─
      參見上揭二二七五七號執行卷、台南地院九十七年六月
      二十六日南院雅九六執明字第六三五六五號函─參見上揭
      二二七五七號執行卷─影本附於本審卷第二七頁），且
      為抗告人不爭執之事實（參見本審卷第二四頁）。是抗告
      人所有廠房及廠房內之系爭灑水設備動產既經執行法院合
      併執行、拍賣，即無防災設備因單獨查封執行結果，將致
      欠缺防災設備而危及建築物或工作物安全之虞；抗告人抗
      辯：系爭查封之灑水設備，對於其廠房消防安全之維護有
      其必要性云云，即無再為審酌必要，而無理由。原法院駁
      回抗告人就系爭灑水設備所為撤銷查封之異議聲明，於法
      並無不合，抗告意旨仍執前詞指摘原裁定不當，求予廢棄
      ，非有理由，應駁回其抗告。
四、據上論結，本件抗告為無理由，依強制執行法第三十條之一
    、民事訴訟法第四百九十五條之一第一項、第四百四十九條
    第一項、第九十五條、第七十八條，裁定如主文。
中    華    民    國    97    年    12    月    29    日
                  民事第三庭    審判長法  官  陳  光  秀
                                      法  官  曾  平  杉
                                      法  官  李  文  賢
上為正本係照原本作成。
如不服本裁定，僅得於收受本裁定正本送達後10日內以適用法規
顯有錯誤為理由，向本院提出再抗告狀（須附繕本）依法應繳納
抗告費新台幣1千元，並委任律師為訴訟代理人，經本院許可後
始可再抗告於最高法院。
中    華    民    國    97    年    12    月    29    日
                                      書記官  劉  清  洪
【附記】
民事訴訟法第495條之1第2項準用同法第466條之1第1、2項規定
：
(1)對於第二審判決上訴，上訴人應委任律師為訴訟代理人。但上
  訴人或其法定代理人具有律師資格者，不在此限。
(2)上訴人之配偶、三親等內之血親、二親等內之姻親，或上訴人
  為法人、中央或地方機關時，其所屬專任人員具有律師資格並
  經法院認為適當者，亦得為第三審訴訟代理人。
民事訴訟法第466條之2：
  上訴人無資力委任訴訟代理人者，得依訴訟救助之規定，聲請
  第三審法院為之選任律師為其訴訟代理人。


司法院資訊處製作；財團法人民間司法改革基金會備份。
